臺灣基隆地方法院民事裁定  
111年度勞補字第47號
原      告  高懷恩  

被      告  行政院農業委員會水產試驗所

法定代理人  陳君如  
上列當事人間確認僱傭關係存在等事件，本院裁定如下：
    主  文
本件訴訟標的價額核定為新臺幣伍佰零參萬貳仟陸佰貳拾元。
原告至遲應於前開核定訴訟標的價額之裁定確定後七日內，補繳
第一審裁判費新臺幣壹萬捌仟零玖拾柒元，如逾期未補繳，即駁
回其訴。
    理  由
一、提起民事訴訟應依民事訴訟法第77條之13規定繳納裁判費，
    此為必須具備之程式；又核定訴訟標的之價額，以起訴時之
    交易價額為準，無交易價額者，以原告就訴訟標的所有之利
    益為準；以一訴主張數項標的者，其價額合併計算之，但所
    主張之數項標的互相競合或應為選擇者，其訴訟標的價額，
    應依其中價額最高者定之，以一訴附帶請求其孳息、損害賠
    償、違約金或費用者，不併算其價額，民事訴訟法第77條之
    1第2項、第77條之2分別定有明文。又原告之訴有起訴不合
    程式或不備其他要件之情形者，法院應以裁定駁回之，但其
    情形可以補正者，審判長應定期間先命補正，民事訴訟法第
    249條第1項第6款亦有明文規定。
二、本件原告起訴請求確認僱傭關係存在等事件，惟未據繳納裁
    判費用，查原告起訴狀記載應受判決事項之聲明第1項為「
    確認原告與被告間僱傭關係存在」，第2項為「被告應自民
    國111年2月1日起至回復原告職務之前一日止，按月於該月1
    日前給付原告新臺幣(下同)8萬1,325元，及自各該月2日起
    至清償日止，按週年利率5%計算之利息。」，第3項為「被
    告應向勞工保險局辦理原告自民國111年1月16日起之勞工保
    險。」，第4項為「被告應向中央健康保險局辦理原告自民
    國111年1月16日起之全民健康保險。」，上開訴之聲明第1
    項、第2項均係以兩造間之僱傭關係存在為前提，則自經濟
    上觀之，其訴訟目的一致，不超出終局標的範圍，訴訟標的
    之價額，應擇其中價額較高者定之(最高法院100年度台抗字
    第10號民事裁定意旨參照)，故不併計訴之聲明第2項訴訟標
    的價額，先予敘明。
三、勞工年滿65歲者，雇主得強制其退休，為勞動基準法第54條
    第1項第1款所明定，是關於確認僱傭關係存在之訴訟標的價
    額，若權利存續期間不確定者，應推定其存續期間至勞工滿
    65歲退休時為止，該推定存續期間若逾5年者，應依勞動事
    件法第11條規定，以5年計算。查原告為50年11月生，起訴
    時為60歲，距強制退休之65歲尚有5年，揆諸前揭說明，應
    以5年計算僱傭關係存在之利益，是以原告主張每月薪資數
    額計算，核定上開訴訟標的價額為487萬9,500元（計算式：
    81,325×12×5＝4,879,500)，原應徵第一審裁判費4萬9,312元
    。然勞動事件法第12條第1項規定，因確認僱傭關係或給付
    工資、退休金或資遣費涉訟，勞工或工會起訴或上訴，暫免
    徵收裁判費3分之2，則扣除暫免徵收之3分之2金額後，應補
    繳裁判費1萬6,437元【計算式：49,312－(49,312×2/3)＝16,4
    37，小數點以下4捨5入】。再者，訴之聲明第3項、第4項部
    分，與前述訴之聲明第1項、第2項部分係以一訴主張數項標
    的，應合併計算，以兩造間僱傭關係存續期間5年計算，此
    部分訴訟標的價額核定為15萬3,120元【計算式：（1,054＋1
    ,498）×12×5＝153,120】，應徵第一審裁判費1,660元。綜上
    ，本件合計應徵第一審裁判費1萬8,097元（計算式：16,437
    ＋1,660＝18,097），依民事訴訟法第249條第1項規定，限原
    告於收受本裁定後7日內如數向本院繳納，逾期即駁回其訴
    。
四、依勞動事件法第15條，民事訴訟法第77條之13、第77條之14
    第1項、第249條第1項但書，裁定如主文。
中　　華　　民　　國　　111 　年　　11　　月　　2 　　日
                  勞動法庭法　官　陳湘琳
以上正本係照原本作成。                                  
如不服本裁定關於核定訴訟標的價額部分，應於送達後10日內向
本院提出抗告狀，並繳納抗告費新臺幣1,000元；其餘關於命補
繳裁判費部分，不得抗告。
中　　華　　民　　國　　111 　年　　11　　月　　2 　　日
                          書記官　陳柏宏